臺灣高雄地方法院民事裁定　　　　　 100年度消債清字第55號
聲　請　人　蘇映筠
代　理　人　歐陽珮 律師
上列當事人聲請消費者債務清理事件，本院裁定如下：
    主  文
債務人蘇映筠自民國一百年七月六日下午十六時起開始清算程序
。
命司法事務官進行本件清算程序。
    理  由
一、本件聲請意旨略以：聲請人前未曾依「中華民國銀行公會會
    員辦理消費金融案件無擔保債務協商機制」請求共同協商債
    務清償方案，乃於100年4月間向最大債權金融機構即中國信
    託商業銀行股份有限公司（下稱中國信託銀行）請求協商而
    未成立。然聲請人目前因腰傷而無法工作，僅靠子女每月支
    付5,000 元之扶養費以維持生活，實無法負擔銀行提出之還
    款方案，已達不能清償債務之程度，爰依法聲請清算等語。
二、按，「債務人不能清償債務或有不能清償之虞者，得依本條
    例所定更生或清算程序，清理其債務。」；「債務人於法院
    裁定開始更生程序或許可和解或宣告破產前，得向法院聲請
    清算。」，消費者債務清理條例（下稱消債條例）第3 條、
    第80條前段有明文。又「法院開始清算程序之裁定，應載明
    其年、月、日、時，並即時發生效力。」；「法院裁定開始
    更生或清算程序後，得命司法事務官進行更生或清算程序，
    必要時得選任律師、會計師或其他適當之自然人或法人一人
    為監督人或管理人。」，消債條例第83條第1 項、第16條第
    1 項亦有明文。
三、經查，聲請人所主張之上開事實，業據提出財產及收入狀況
    說明書（卷8-9 頁）、債權人清冊（卷10頁）、前置協商不
    成立通知書（卷11頁）、中國信託銀行民事陳報狀（卷16-
    36頁）、勞保投保資料（卷42頁）、戶籍謄本（卷43-44 頁
    ）、聲請人及子女97至99年度綜合所得稅各類所得資料清單
    及財產歸屬資料清單（卷45-52 頁）、財團法人金融聯合徵
    信中心當事人綜合信用報告（卷53-55頁、69-71頁）、租賃
    契約書（卷56-63頁）、台北醫院診斷證明書（卷64-65頁）
    等可憑，可信為實。
四、審酌聲請人無工作收入，97至99年均無所得，名下無財產（
    卷45-48 頁所得及財產歸屬資料清單），自陳子女每月支付
    其扶養費用5,000元（卷8頁）。則以聲請人自陳之每月收入
    5,000 元為準，尚不足支應按99年度臺灣省每人每月最低生
    活費用計算之9,829 元，更遑論其有能力負擔最大債權銀行
    提供分91 期、利率6％、每月還款12,000元之協商方案，復
    對照聲請人之債務金額1,114,717 元，而聲請人目前因腰傷
    致無法工作而無收入（卷64-65 頁診斷證明書），尚賴子女
    扶養以維持生活，以聲請人之收入難認其可清償協商款項之
    債務，聲請人負債大於資產，足見其並非一心欲循債務清理
    之程序以圖脫免債務之責任而無任何清償之誠意，確已不足
    清償債務，堪認聲請人有不能清償債務或不能清償債務之虞
    情事。此外，又查無聲請人有消費者債務清理條例第6條第3
    項、第8條或第82條第2項所定駁回清算聲請之事由存在，是
    聲請人聲請本件清算，為有理由，應予准許。
五、依消費者債務清理條例第83條第1 項、第16條第1 項，裁定
    如主文。
中    華    民    國   100    年    7     月     6    日
                  民事庭    法      官  藍家慶
上為正本係照原本作成
本件不得抗告
中    華    民    國   100    年    7     月     6    日
                            書記官  梁竫